# 请教陈版，关于同一控制下企业合并同时收购少数股东权益的会计处理。

提问人：maceyond 时间：2017-07-07 21:16:59
甲100%控制A、B两公司。B公司控制D公司，现在D公司从A、B公司手中合并C公司100%股权，C公司原为A公司持股20%、B公司持股80%。合并日按评估价格 1300 万作为支付对价，C公司账面的净资产 1000 万，请问D公司合并C公司个别报表长期股权投资入账金额为多少呢？ 谢谢

回答人：chenyiwei
赞同上述两位意见，主帖所述案例不涉及“同时收购少数股权”，交易各方均在同一最终控制方控制范围内，未发生向合并范围外的第三方少数股东收购股权的交易。